最　高　行　政　法　院　裁　定
　　　　　　　　　　　　　　　　　　 96年度裁字第00807號
上　訴　人　甲○○
被 上訴 人　財政部高雄市國稅局
代　表　人　乙○○
上列當事人間因綜合所得稅事件，上訴人對於中華民國95年1月
27日高雄高等行政法院94年度簡字第147號判決，提起上訴，本
院裁定如下：
　　主  文
上訴駁回。
上訴審訴訟費用由上訴人負擔。
　　理  由
一、按對於適用簡易程序之裁判提起上訴或抗告，須經本院許可
    ，且該許可以訴訟事件所涉及之法律見解具有原則性者為限
    ，行政訴訟法第235條定有明文。所謂訴訟事件涉及之法律
    見解具有原則性，係指該事件所涉及之法律問題意義重大，
    而有加以闡釋之必要情形而言，如對於行政命令是否牴觸法
    律所為之判斷，或就同類事件所表示之法律見解與其他高等
    行政法院或本院所表示之見解互相牴觸，有由本院統一法律
    上見解或確認其見解之必要情形屬之。
二、緣上訴人原任職於高雄市立楠梓特殊學校（以下簡稱楠梓特
    殊學校），上訴人91年度綜合所得稅結算申報，原依該校開
    立之扣繳憑單列報薪資所得新台幣（下同）279,065元，經
    被上訴人從其申報內容核定在案。嗣上訴人以其薪資所得應
    屬免稅為由，對被上訴人上開核定不服，申經復查，獲追減
    薪資所得79,651元；上訴人仍表不服，提起訴願，遭決定駁
    回，遂提起本件行政訴訟。原判決以：（一）按財政部87年
    8月27日台財稅第871956502號函所明示，有關縣(市)立完全
    中學等教職員之薪資徵免所得稅問題，應依下列規定辦理：
    行政人員或兼行政職務依規定免授課之教師：其應稅薪資應
    以學校高中班數占全部班數比例計算，至考績、年終獎金應
    稅薪資所得之計算，亦比照辦理；兼行政職務依規定仍應授
    課之教師部分：除其所領授課之薪資部分，仍依本部72年9
    月8日台財稅第36387函規定，以其所授高中課程占全部課程
    之比例計算應稅薪資外，其餘薪資所得，應比照行政人員以
    學校高中班數占全部班數比例計算其應稅薪資。至上述所稱
    授課之薪資部分，以其全部薪資按每週任課時數占教育主管
    機關訂定之專任教師基本授課時數之比例計算之。，旨在闡
    釋教職人員取自擔任國民中小學及幼稚教育之教職員薪資部
    分應屬免稅，其餘既非屬國民義務教育或幼稚教育之教職員
    薪資則為應稅之原則，核與所得稅法第4條第2款規範意旨相
    符，自得適用。（二）經查，上訴人91年度自8月起至同年
    12月止兼任北區特教中心主任，於此期間，上訴人每週僅於
    楠梓特殊學校國中部授課2小時，其餘時間則從事北區特教
    中心主任之行政工作等情，為上訴人所是認。又高雄市政府
    教育局（以下簡稱教育局）設置特教資源中心（下稱資源中
    心），以提供高雄市各級學校身心障礙教育所需資源及咨詢
    服務為工作內容，其與從事國民中學之教職員工作，並不相
    同。尤其上訴人除每週在楠梓特殊學校國中部授課2小時之
    外，並不參與楠梓特殊學校之行政工作，蓋楠梓特殊學校之
    行政工作另有學校之行政編組人員從事，足證北區特教中心
    與楠梓特殊學校，分屬不同單位，其組織編制不同，任務亦
    各有別甚明。（三）查所得稅法有關國民中小學以下教職員
    薪資所得免稅之規定，係於44年12月23日修正公布，該法第
    4條第2款既以從事國民教育或幼稚教育教職員工作為其薪資
    免稅之對象，故其適用，並非僅以受聘教員之任用資格為認
    定標準，應以實際從事國民中小學教職員工作為課免稅之依
    據。而財政部87年8月27日台財稅第871956502號函所闡釋教
    職員薪資課、免稅原則，核與所得稅法第4條第2款之規範意
    旨相符，於本案自得適用，上訴人主張上開函釋祇能規範完
    全中學教職員云云，並非可取。又上訴人之薪資是否免稅，
    應依所得稅法第4條第2款規定認定，與上訴人是否領有行政
    加給無關，上訴人主張其並未如一般教師兼任行政人員額外
    領有行政加給，故其薪資應屬免稅云云，並不可採。（四）
    查上訴人雖佔有楠梓特殊學校國中部教師之缺額，惟其實際
    上每週僅在該國中授課2小時，上訴人之薪資，除該2小時授
    課薪資部分屬免稅所得外，其餘擔任北區特教中心主任部分
    ，既未實際擔任國民中小學教職員工作，此部分薪資，自無
    免納所得稅規定之適用。然依被上訴人之計算方式：【（8
    月至12月薪資每月69,390元×5＋考績獎金138,380元×（5
    月/12月）)×（12時/14時）×（23班/40班）】，其將上訴
    人所未擔任楠梓特殊學校有關國中小及幼稚教育行政職務部
    分亦納入免稅所得，已屬有利上訴人。被上訴人復查決定核
    定上訴人免稅薪資79,651元，應稅薪資199,414元，其將上
    訴人所未擔任國民中小學教職員工作部分薪資，亦列入免稅
    所得計算，雖有違誤，訴願決定未予糾正，亦有未洽，然基
    於行政救濟不得更不利之法理，仍應予以維持。上訴人起訴
    意旨求為撤銷，為無理由，應予駁回。
三、上訴意旨略以：按所得稅法第4條第1項第2款規定，顯然係
    以具有該種身份資格之人，即享有免納所得稅之優惠，並無
    附加其他條件，原判決曲解該條規定，有判決適用法令不當
    之違法。次按財政部台財稅第871956502號函釋，早於87年8
    月27日已發布，上訴人兼任高雄市北區特殊教育中心主任之
    依據，則為89年12月11日高市教四字第8900022326號函所公
    布之設置要點，前揭財政部函釋適用之時空、背景與範圍均
    與上訴人之情形不同，原判決比附援引乃屬不當，顯違平等
    原則。且依高雄市政府教育局92年10月8日高市教四字第092
    0032434號函，上訴人之所得全係符合所得稅法第4條第1項
    第2款之國民中學之教職員薪資所得免稅之規定，被上訴人
    加以課稅即違反所得稅法第4條第1項第2款之規定。第按又
    本件個案與是否適用完全中學教職員薪資免徵所得稅之規定
    無任何關聯，被上訴人適用法規顯有錯誤。原審未察，亦有
    判決適用法則不當之違誤。復按財政部高雄市國稅局94年11
    月10日財高國稅法字第0940078114號函復原審法院略以：高
    市四所特殊資源教育中心，除大仁國中及福東國小之教師兼
    職特殊資源教育中心者免稅外，餘應按財政部台財稅第8719
    56502號函課稅。從而顯與原審法院之認定牴觸、不同。復
    以，上訴人訴願主張特殊資源教育中心人員之任用與高雄市
    資訊教育中心如出一轍，則兩者課稅自應為相同處理，始符
    公平原則，且普通學校亦有教師兼行政人員並減授節數，仍
    為免稅所得，何獨特教資源中心兼職教師所得需課稅？足證
    原判決具有重大明顯之瑕疵，上訴人主張亦具原則上之重要
    性。末按，特殊教育法施行細則第10條規定，特教資源中心
    組織人員，均由學校教師或相關專業學者聘兼之，而聘兼教
    師之薪資仍由原服務學校編列預算支付，益證該所得應屬免
    稅所得，為此，請求廢棄原判決等語。
四、本院查：本件上訴人係在具有如完全中學性質之楠梓特殊學
    校服務，並以其所任之教職兼任與原該校性質不同之特教中
    心主任之行政職務，故其有關薪資徵免所得稅，自應比照財
    政部87年8月27日台財稅第871956502號函中，有關兼行政職
    務依規定仍應授課之教師部分：「除其所領授課之薪資部分
    ，仍依本部72年9月8日台財稅第36387函規定，以其所授高
    中課程占全部課程之比例計算應稅薪資外，其餘薪資所得，
    應比照行政人員以學校高中班數占全部班數比例計算其應稅
    薪資。」辦理。惟因該特教中心與楠梓特殊學校因分屬不同
    單位、組織編制、任務均異，故上訴人服務該特教中心，純
    係為非屬學校性質之行政機關，故原處分機關依上開財政部
    函釋為上訴人應稅之計算方式：【（8月至12月薪資每月69,
    390元×5＋考績獎金138,380元×（5月/12月）)×（12時/1
    4時）×（23班/40班）】，其將上訴人所未擔任楠梓特殊學
    校有關國中小及幼稚教育行政職務部分亦納入免稅所得，已
    屬有利上訴人。即被上訴人復查決定核定上訴人免稅薪資79
    ,651元，應稅薪資199,414元，其將上訴人所未擔任國民中
    小學教職員工作部分薪資，亦列入免稅所得計算，雖有違誤
    ，訴願決定未予糾正，亦有未洽，然基於行政救濟不得更不
    利之法理，仍應予以維持。業據原審判決敘明甚詳，而將上
    訴人起訴予以駁回，於法即無違誤。上訴人上訴意旨僅係依
    其個人主觀之見解，就原審法院證據取捨及認定事實之職權
    行使，而指摘原判決不當，並無其他涉及法律見解具有原則
    性，而需由本院加以闡釋之必要。故上訴人提起上訴，不合
    首揭規定，自不應許可，其上訴難謂合法，應予駁回。
五、依行政訴訟法第249條第1項前段、第104條、民事訴訟法第
    95條、第78條，裁定如主文。
中　　華　　民　　國　　96　　年　　4　　 月　　19　　日
                  第二庭審判長法  官　鄭　淑　貞
                              法  官  黃　合　文
                              法  官　鄭　小　康
                              法  官　吳　明　鴻
                              法  官　帥　嘉　寶
以  上  正  本  證  明  與  原  本  無  異
中　　華　　民　　國　　96　　年　　4　　 月　　19　　日
　　　　　　　　　　　　　　　書記官　郭　育　玎
